Lucas Ciapparelli

Desarrollador Full-Stack

Buenos Aires, Argentina (GMT -3) (+54) 11 31063791 lucasciappa97@gmail.com https://www.linkedin.com/in/lucasciappa https://lucasciappa-dev.vercel.app https://github.com/Lucasciappa

Desarrollador Full-Stack con +2 años de experiencia desarrollando sitios y aplicaciones para plataformas web. Crecimiento, Liderazgo y Transformación. Me decidí a no dejar de crecer como profesional y apostar a nuevas tecnologías. Me considero una persona proactiva y solidaria hacia mis compañeros de equipo. Utilizo habilidades blandas para el trabajo e integración en equipo. Buscando siempre nuevas oportunidades para mi crecimiento profesional.

EXPERIENCIA

Gransliving, Desarrollador Full-Stack— Madrid, España, junio, 2021 - Presente

- Diseñe de cero la aplicación web (Next.js) y el panel de administración (Angular).
- Desarrollo y soporte de la API con Node.js.
- Consultas 100% eficientes y de buen rendimiento con MongoDB.
- Mejoré el SEO y accesibilidad usando métricas desde Google PageSpeed Insights, mejorando su posición orgánica en los buscadores.
- Optimicé toda la galería de imágenes de 48% a un 100% mejorando el rendimiento y los tiempos de carga de la web.

Tech-Stack: Javascript, TypeScript, React.js, Redux, Next.js, Angular, RxJS, Node.js, MongoDB, Tailwind, Git, Jlra.

Necxus, Desarrollador web— Buenos Aires, Argentina, junio, 2021 - octubre, 2022

- Solucioné bugs a nivel de frontend, haciendo que el rendimiento y accesibilidad de la aplicación subiera significativamente.
- Trabajé con PHP, actualizando código antiguo y usando prácticas performantes, para facilitar a futuros desarrolladores que trabajen en él.
- Reporté y solucioné en un 50% distintos errores a nivel de UI/UX en la web.
- Aconsejé y colaboré con el equipo de marketing, mejorando notablemente las campañas de publicidad.
- Usé Requerimientos de Software. Proceso de recopilación, análisis e informes y así entregar soluciones adecuadas.

Tech-Stack: Linux, Javascript, PHP, Bootstrap, Postgres, MySQL, FileZilla.

HABILIDADES

Lenguajes de Programación: Avanzado: Javascript, Typescript. Intermedio: Python, PHP.

Frameworks: Avanzado: React.js, Angular, Node,js. Intermedio: Vue.js.

Base de Datos: Avanzado: MongoDB, MySQL.

Herramientas: Git, Jira, Slack, Postman, FileZilla, Figma, Excel, Google Cloud, etc.

Agile: Scrum

Idiomas: Competencia profesional completa: Inglés; Nativo: español.

EDUCACIÓN

IFTS N°18- Buenos Aires, Argentina. Analista de sistemas, marzo, 2020 - noviembre, 2022.

CURSOS

Full Stack con Node.js - Codo a codo 4.0. agosto, 2019 - noviembre, 2019.

Trayecto programador - CFP N°18. marzo, 2019 - agosto, 2019.